臺灣高雄地方法院刑事判決　　　　　　　94年度易字第1816號
公　訴　人　臺灣高雄地方法院檢察署檢察官
被　　　告　甲○○
上列被告違反毒品危害防制條例案件，經檢察官聲請以簡易判決
處刑（94年度毒偵字第6426號）及移送併案審理（94年度毒偵字
第6427號、第6832號），本院認不宜依簡易判決處刑，改依通常
程序審理，復經本院合議庭裁定由受命
法官獨任進行簡式審判程序，判決如下：
    主  文
甲○○連續施用第二級毒品，累犯，處有期徒刑陸月，如易科罰
金，以佰元折算壹日。扣案之甲基安非他命陸小包（合計驗前
毛重點伍公克，驗後毛重點肆公克），均沒收銷燬之；玻璃
吸食器貳支，均沒收之。
    事  實
一、甲○○前於民國79年3 月間，因懲治盜匪條例案件，經臺灣
    高等法院臺中分院判處有期徒刑12年確定，並入監服刑，嗣
    於92年6 月6 日執行完畢。又其前因施用毒品案件，經依臺
    灣臺南地方法院89年度毒聲字第1759號裁定臺灣臺中地方法
    院以裁定送觀察、勒戒後，認無繼續施用毒品之傾向，而於
    89 年12 月7 日執行完畢釋放出所，復經臺灣臺中地方法院
    檢察署檢察官於89年12月6 日以89年度毒偵字第7378號為不
    起訴處分確定。詎甲○○仍不知悔改，於上開觀察勒戒執行
    完畢釋放後，5 年內又基於概括之犯意，自94年1 月28日某
    時起至94年6 月17日14時許止，在屏東市○○里○○路18號
    6 樓之2 住處及其他不詳地點，以將甲基安非他命放入玻璃
    球內以火燒烤吸食煙霧之方式，連續非法施用第二級毒品安
    非他命多次。
二、嗣甲○○先於94年5 月12日17時45分許，在高雄市苓雅區○
    ○○路164 號前為警查獲，並扣得安非他命6 小包（合計驗
    前毛重3.5 公克，驗後毛重3.4 公克）；復於同年5 月18日
    20時30分許，在高雄縣鳳山市○○路與埤頂街口為警查獲，
    並扣得玻璃吸食器2 支；又於同年6 月17日16時25分許，在
    高雄市苓雅區○○○路與青年路口為警查獲，3 次均採尿送
    驗，結果均呈第二級毒品甲基安非他命之陽性反應。
三、案經高雄市政府警察局苓雅分局報告臺灣高雄地方法院檢察
    署檢察官偵查起訴及移送併案審理。
    理由
壹、程序部分：
    本件被告甲○○所犯為死刑、無期徒刑或最輕本刑為3 年以
    上有期徒刑以外之罪，其於準備程序中就被訴事實為有罪之
    陳述，經法官告知簡式審判程序之旨，並聽取公訴人及被告
    之意見後，依刑事訴訟法第273 條之1 第1 項規定，裁定由
    受命法官獨任進行簡式審判程序，合先敘明。
貳、實體部分：
一、上揭事實，已據被告於本院審理中坦承不諱，且其於94年5
    月12日、94年5 月18日、94年6 月17日所採驗之尿液，經均
    送往高雄市立凱旋醫院以GC/MS 方法（氣相層析/ 質譜儀法
    ）檢驗，結果均呈第二級毒品甲基安非他命之陽性反應，此
    有該醫院94年5 月23日、94年5 月30日、94年6 月28日尿液
    檢驗報告3 紙附卷可稽（參臺灣屏東地方法院檢察署94年度
    毒偵字第1431號卷第13頁、臺灣高雄地方法院檢察署94年度
    毒偵字第4859號卷第18頁、高市警苓分三字第0940016404號
    卷第4 頁）；另扣案之不明晶體6 小包（合計驗前毛重3.5
    公克，驗後毛重3.4 公克），經送請高雄醫學大學附設中和
    紀念醫院檢驗，結果確呈第二級毒品甲基安非他命之陽性反
    應，此有上開醫院94年10月4 日報告編號0000－000 號之檢
    驗報告存卷可參（參本院簡字卷第21頁），此外，復有扣押
    筆錄、扣押物品目錄、照片2 張在卷可佐，足認被告上開自
    白確與事實相符，洵堪採為認定被告犯罪之依據。
二、又被告前因施用毒品案件，經依臺灣臺南地方法院89年度毒
    聲字第1759號裁定臺灣臺中地方法院以裁定送觀察、勒戒後
    ，認無繼續施用毒品之傾向，而於89年12月7 日執行完畢釋
    放出所，復經臺灣臺中地方法院檢察署檢察官於89年12月6
    日以89年度毒偵字第7378號為不起訴處分確定等情，有上開
    不起訴處分書、本院被告院內索引卡紀錄表、臺灣高等法院
    被告前案紀錄表、被告刑案資料查註紀錄表各1 份在卷可稽
    。詎被告竟於經觀察、勒戒執行完畢釋放後5 年內，再施用
    第二級毒品，自應論罪科刑。
三、論罪科刑部分：
  (一)查甲基安非他命係毒品危害防制條例第2 條第2 項第2 款所
    稱之第二級毒品，核被告所為，係違反毒品危害防制條例第
    10條第2 項之施用第二級毒品罪。
  (二)其持有第二級毒品後進而施用，持有之低度行為為施用毒品
    之高度行為所吸收，不另論罪。又被告多次施用第二級毒品
    犯行，時間緊接、手法相同，顯係觸犯構成要件相同之罪，
    為連續犯，應依刑法第56條之規定，論以一罪，並加重其刑
    。
  (三)又被告前因懲治盜匪條例案件，經臺灣高等法院臺中分院判
    處有期徒刑12年確定，並入監服刑，嗣於92年6 月6日 執行
    完畢等情，有刑案資料查註紀錄表及臺灣高等法院被告前案
    紀錄表各1 份附卷可稽，其於前開有期徒刑執行完畢後5 年
    內，復犯本件有期徒刑以上之罪，為累犯，應依刑法第47條
    之規定，加重其刑，並遞加重之。
  (四)移送併辦意旨（即高雄地檢署94年度毒偵字第6427號、第68
    32號）略以：被告於94年3 月底某日起至94年5 月18日20時
    30分許回溯24小時內之某時止，在屏東住處，連續施用第二
    級毒品數次；另於94年6 月17日16時25分午回溯24小時內之
    某時，在不詳處所，施用第二級毒品1 次之犯行部分，雖未
    經起訴，惟與起訴部分具有連續犯之裁判上一罪關係，為起
    訴效力所及，依審判不可分之原則，本院自應併予審究，附
    此敘明。
  (五)爰審酌被告前已因施用毒品案件經觀察、勒戒，本應徹底戒
    除毒癮，不料其竟仍繼續施用毒品，已如上述，顯見其並無
    戒除毒害之決心，本不宜寬貸，惟念其施用毒品乃自戕一己
    之身體健康，並具有病患性人格之特質，行為本身對社會所
    造成之危害並非直接、巨大，且犯後坦承犯行，並考量其施
    用之次數、期間等一切情狀，量處如主文所示之刑，並諭知
    易科罰金之折算標準，以資懲儆。
四、又聲請簡易判決處刑意旨原係認：被告自94年1 月中旬起開
    始施用第二級毒品，然被告前因施用第二級毒品案件，經本
    院以93年度簡字第6389號判處有期徒刑4 月確定，被告並於
    94 年1月27日合法收受該判決，亦經被告自承在卷（見本院
    訴字卷第28頁），復有案件進行簿資料1 紙在卷可佐，是被
    告自94年1 月中旬至同年1 月28日止之犯行部分，應為前開
    確定判決效力所及，本應為免訴之諭知。惟此部分業經公訴
    人當庭更正為：被告係自94年1 月28日起開始施用第二級毒
    品（見本院訴字卷第28頁），是本院即不再另為免訴之諭知
    ，附此敘明。
五、末按查獲之第一、二級毒品及專供製造或施用第一、二級毒
    品之器具，不問屬於犯人與否，均沒收銷燬之，毒品危害防
    制條例第18條第1 項前段定有明文。扣案之不明晶體6 小包
    （合計驗前毛重3.5 公克，驗後毛重3.4 公克）經送高雄醫
    學大學附設中和醫院檢驗，結果呈第二級毒品甲基安非他命
    之陽性反應，已如上述，且該包裝袋因與其內之毒品業已無
    法析離，應將之同視為第二級毒品，從而不問屬於犯人與否
    ，爰併依上開規定宣告沒收銷燬之。而鑑驗所耗損之毒品，
    既已費失，自無庸宣告沒收銷燬。另扣案之玻璃吸食器2 支
    ，為被告所有，且係供被告施用第二級毒品甲基安非他命之
    用，業據被告於警詢中（見高市警苓分三字第0940010659號
    卷第2 頁）及本院審理中（見本院訴字卷第27頁）證述明確
    ，爰依刑法第38條第1 項第2 款規定併予宣告沒收。
據上論斷，應依刑事訴訟法第273 條之1 第1 項、第284 條之1
、第299 條第1 項前段，毒品危害防制條例第10條第2 項、第18
條第1 項前段，刑法第11條、第56條、第47條、第41條第1 項前
段、第38條第1 項第2 款，罰金罰鍰提高標準條例第2 條，判決
如主文。
本案經檢察官乙○○到庭執行職務
中　　華　　民　　國　　94　　年　　11　　月　　17　　日
                  刑事第八庭    法　官  李育信
以上正本證明與原本無異。
如不服本判決，應於收受送達後10日內向本院提出上訴書狀。
中　　華　　民　　國　　94　　年　　11　　月　　22　　日
　　　　　　　　　　　　        書記官  洪生輝
附錄本案論罪科刑法條：
毒品危害防制條例第10條第2項：
施用第二級毒品者，處3年以下有期徒刑。
